【裁判字號】    90,訴,817
【裁判日期】    900427
【裁判案由】    毒品危害防制條例
【裁判全文】
臺灣臺中地方法院刑事判決                            九十年度訴字第八一七號
    公  訴  人  臺灣臺中地方法院檢察署檢察官
    被      告  甲○○
右列被告因毒品危害防制條例案件，經檢察官提起公訴（九十年度毒偵緝字第七六號
），本院判決如左：
    主  文
甲○○施用第一級毒品，累犯，處有期徒刑捌月；又施用第二級毒品，累犯，處有期
徒刑柒月，扣案之第二級毒品安非他命壹包（毛重零點柒公克），沒收銷燬之，吸食
器一組沒收。主刑部分，應執行有期徒刑壹年貳月。
    事  實
一、甲○○前曾於民國（以下同）八十五年間，因違反肅清煙毒條例罪，經本院判處
    有期徒刑三年六月確定，於八十五年四月二十七日入監執行，至八十七年三月二
    十四日假釋出獄，迄八十七年七月十一日未經撤銷假釋而執行完畢，猶不知悔改
    ；又前因施用毒品案件，經本院以八十八年度毒聲字第四五八五號裁定送臺灣臺
    中看守所附設戒治所觀察、勒戒後，認無繼續施用毒品之傾向，而經臺灣臺中地
    方法院檢察署檢察官於八十八年八月十日以八十八年度毒偵字第二號、第二一六
    號不起訴處分確定在案；詎其仍基於施用第一、二級毒品海洛因、安非他命之犯
    意，於八十九年二月五日下午三時許，在高雄市○○路門牌號碼不詳其友人住處
    內，以將海洛因摻入香菸內施用、及將安非他命放入吸食器加熱而吸其煙霧等方
    式，施用第一、二級毒品海洛因、安非他命各一次：嗣於同日下午九時十五分許
    ，駕駛車牌號碼Ｘ七─五０八五號自用小客車，行經國道中山高速公路北上一百
    八十三公里處為警查獲，並當場扣得第二級毒品安非他命一小包（毛重０．七公
    克）、供施用第二級毒品安非他命之吸食器一組，再經本院以八十九年度毒聲字
    第三九九九號裁定送臺灣臺中看守所附設戒治所觀察、勒戒後，認有繼續施用毒
    品之傾向。
二、案經內政部警政署國道公路警察局第三警察隊報請臺灣臺中地方法院檢察署檢察
    官偵查起訴。
    理  由
一、右揭事實，已據被告甲○○於本院審理中坦承不諱，且有第二級毒品安非他命一
    包（毛重０．七公克）、吸食器一組扣案可資佐證；而被告經警查獲時所採集之
    尿液送彰化縣衛生局鑑驗之結果，亦分呈有嗎啡與甲基安非他命之陽性反應，此
    有該局八十九年二月二十一日煙毒尿液檢驗成績書一紙在卷可稽；又被告其前因
    施用毒品案件，經本院以八十八年度毒聲字第四五八五號裁定送臺灣臺中看守所
    附設戒治所觀察、勒戒後，認無繼續施用毒品之傾向，而經臺灣臺中地方法院檢
    察署檢察官於八十八年八月十日以八十八年度毒偵字第二號、第二一六號不起訴
    訴處分確定在案，詎其仍基於施用第一、二級毒品海洛因、安非他命之犯意，於
    八十九年二月五日下午三時許，在高雄市○○路門牌號碼不詳其友人住處內，施
    用第一、二級毒品海洛因、安非他命各一次而為警查獲，再經本院以八十九年度
    毒聲字第三九九九號裁定送臺灣臺中看守所附設戒治所觀察、勒戒後，認有繼續
    施用毒品之傾向等情，有臺灣臺中地方法院檢察署刑案資料查註紀錄表、八十八
    年度毒偵字第二號、第二一六號不起訴處分書、臺灣高等法院被告全國刑案資料
    表、本院八十九年度毒聲字第三九九九號裁定、臺灣臺中看守所九十年三月十二
    日九十中所正總字第０八八二號函所檢附之「有無繼續施用毒傾向證明書」各一
    份在卷可據，被告其於五年之內，再犯毒品危害防制條例第十條第一、二項之罪
    ，事證明確，犯行堪以認定。
二、核被告甲○○所為，係分犯毒品危害防制條例第十條第一項之施用第一級毒品、
    同法條第二項之施用第二級毒品等罪，被告持有第一、二級毒品毒品之低度行為
    ，分為施用第一、二級毒品之高度行為所吸收，均不另論罪；又被告所犯上開二
    罪間，犯意各別，罪名不同，應分論併罰；再被告前曾於八十五年間，因違反肅
    清煙毒條例罪，經本院判處有期徒刑三年六月確定，並於八十五年四月二十七日
    入監執行，至八十七年三月二十四日假釋出獄，迄八十七年七月十一日未經撤銷
    假釋而執行完畢，此有臺灣臺中地方法院檢察署刑案資料查註紀錄表及臺灣高等
    法院被告全國刑案資料表各一紙在卷可憑，其於五年之內，再犯本件有期徒刑以
    上之二罪，為累犯，均應依刑法第四十七條之規定各加重其刑；爰審酌被告前已
    有多次施用毒品之紀錄，再行犯同類型之罪，惡性菲淺，惟念其犯後坦承犯行，
    態度良好，尚知所悔悟等一切情狀，分別量處如主文所示之刑，並定其應執行之
    刑，以資懲儆。末按扣案之安非他命一包（毛重０．七公克），屬第二級毒品，
    為違禁物，應依毒品危害防制條例第十八條第一項前段之規定宣告沒收，餘扣案
    之吸食器一組，為被告所有，且係供上述第二級毒品安非他命所用，業據被告供
    承在卷，爰併依刑法第三十八條第一項第二款之規定宣告沒收之。
據上論斷，應依刑事訴訟法第二百九十九條第一項前段，毒品危害防制條例第十條第
一項、第二項、第十八條第一項前段、第二十條第三項，刑法第十一條前段、第四十
七條、第五十一條第五款、第三十八條第一項第二款，判決如主文。
中      華      民      國      九十      年     四     月    二十七    日
                                        法  官   梁   堯   銘
右正本證明與原本無異。
如不服本判決，應於送達後十日內向本院提出上訴狀（須附繕本），上訴於臺灣高等
法院臺中分院。
                                        書記官
中      華      民      國      九十      年      四    月   二十七     日
附錄論罪科刑法條
毒品危害防制條例第十條
施用第一級毒品者，處六月以上五年以下有期徒刑。
施用第二級毒品者，處三年以下有期徒刑。


司法院資訊處製作；財團法人民間司法改革基金會備份。
